【裁判字號】    97,審訴,5007
【裁判日期】    971117
【裁判案由】    毒品危害防制條例
【裁判全文】
臺灣高雄地方法院刑事判決            97年度審訴字第4741號
公  訴  人  臺灣高雄地方法院檢察署檢察官
被      告  甲○○
                    （另案於台灣高雄女子監獄執行中）
上列被告因違反毒品危害防制條例案件，經檢察官先後提起公訴
（97年度毒偵緝字第420 號、第421 號，97年度毒偵字第7976號
、第8128號），嗣因被告就被訴事實為有罪陳述，經本院告知簡
式審判程序意旨並聽取公訴人及被告之意見後，本院合議庭裁定
由受命法官獨任依簡式審判程序審理，判決如下：
    主  文
甲○○施用第一級毒品，處有期徒刑捌月；又施用第一級毒品，
處有期徒刑柒月；又施用第一級毒品，處有期徒刑捌月；又施用
第一級毒品，處有期徒刑捌月；又施用第二級毒品，處有期徒刑
伍月；又施用第二級毒品，處有期徒刑肆月；又施用第二級毒品
，處有期徒刑伍月；又施用第二級毒品，處有期徒刑伍月。應執
行有期徒刑年陸月，
    事  實
一、甲○○前因施用毒品案件，經本院94年度毒聲字第647 號裁
    定送觀察、勒戒後，認有繼續施用毒品傾向，遂以94年度毒
    聲字第1744號裁定令入戒治處所施以強制戒治，於民國95年
    3 月17日執行完畢釋放。詎其猶不知悛悔，竟分別基於施用
    第一級毒品海洛因及第二級毒品甲基安非他命之犯意，先後
    於：(1)97年4 月13日某時許在其位於高雄縣美濃鎮○○街17
    號住處、(2)同年6 月6 日某時許在其位於高雄縣美濃鎮○○
    路租屋處、(3)同年8 月23日某時許在某不詳友人位於高雄縣
    美濃鎮○○街住處、及(4)97年8 月26日某時許在某不詳友人
    位於高雄縣美濃鎮○○街住處，各以將海洛因摻水後再以針
    筒注射及將甲基安非他命置入玻璃球燃燒加熱之方式，非法
    施用第一級毒品海洛因及第二級毒品甲基安非他命各1 次（
    共計施用第一、二級毒品各4 次）。嗣先後於附表所示時、
    地為警查獲，另甲○○於附表編號所示時、地遭警查獲之
    際，乃主動供承其涉有上述(2)所示施用第一、二級毒品犯行
    並接受裁判，且員警於各次查獲被告後均徵得其同意後採尿
    送驗，進而查悉上情。
二、案經高雄縣政府警察局旗山分局及屏東縣政府警察局里港分
    局先後報請台灣高雄地方法院檢察署檢察官偵查起訴。
    理  由
一、被告甲○○係違反毒品危害防制條例第10條第1 、2 項施用
    第一、二級毒品罪，其法定刑俱為死刑、無期徒刑、最輕本
    刑為3 年以上有期徒刑以外之罪，於準備程序進行中被告就
    被訴事實為有罪陳述，由受命法官告知簡式審判程序要旨並
    聽取其與公訴人之意見，經被告同意適用簡式審判程序後，
    本院亦認無不得或不宜改依簡式審判程序進行之處，爰依刑
    事訴訟法第273 條之1 第1 項、第284 條之1 規定，本院合
    議庭裁定由受命法官獨任進行簡式審判程序，合先敘明。
二、上揭事實，業有姓名對照表及台灣檢驗科技股份有限公司濫
    用藥物尿液檢驗報告各4 件在卷可稽，復據被告於本院審理
    中坦認上情不諱，足徵其自白核與事實相符，堪予採信。另
    查，被告前因施用毒品案件，經法院裁定送觀察、勒戒後，
    認有繼續施用毒品傾向，遂以裁定令入戒治處所施以強制戒
    治，於95年3 月17日執行完畢釋放等情，有台灣高等法院被
    告前案紀錄表1 份附卷可參，足認被告確於前開強制戒治執
    行完畢釋放後，5 年內再犯毒品危害防制條例第10條之施用
    毒品罪。職是，本件事證明確，被告前揭犯行洵堪認定，均
    應依法論科。
三、查海洛因、甲基安非他命各係毒品危害防制條例第2 條第2
    項第1 款、第2 款所定第一級毒品與第二級毒品，依法不得
    持有、施用及販賣。核被告甲○○所為，分別係違反毒品危
    害防制條例第10條第1 項施用第一級毒品罪及同條第2 項施
    用第二級毒品罪。其施用第一級毒品海洛因與第二級毒品甲
    基安非他命前分別持有海洛因、甲基安非他命之低度行為，
    俱應為施用之高度行為所吸收，均不另論罪。又被告先後涉
    犯施用第一、二級毒品犯行各4 次，彼此間犯意各別、行為
    互殊，應予分論併罰為當。再者，被告於附表編號所示時
    、地遭警查獲之際乃主動供承其涉有上述(2)所示施用第一、
    二級犯行並接受裁判，此有卷附屏東縣政府警察局里港分局
    太平派出所員警黃進文出具之職務報告1 份可參，是被告此
    舉當認合於自首之要件，爰就被告此部分施用第一、二級毒
    品犯行依刑法第62條前段規定減輕其刑。本院審酌被告前因
    施用毒品案件，迭經裁定施以觀察、勒戒及強制戒治後，竟
    再為本件施用毒品犯行，足見其惡習已深，且戒絕毒癮之意
    志不堅，未能體悟施用毒品對自己、家人造成之傷害及社會
    之負擔，自屬可議；惟念其於犯後態度良好，並能坦承犯行
    ，及施用毒品本質上係屬戕害自身健康之行為，尚未直接危
    害他人，反社會性程度應屬較低等一切情狀，分別量處如主
    文所示之刑並定其應執行之刑，以資懲儆。
四、另查，被告於附表編號所示時、地遭警查獲之際雖併予扣
    得第二級毒品甲基安非他命1 包（驗前淨重0.374 公克、驗
    後淨重0.372 公克），殘渣袋1 只及吸食器1 組等物品，然
    此迭據被告辯稱前開物品均係友人楊鳳金所有等語，又該等
    物品確經楊鳳金於警詢中坦承均係其所有且供個人施用甲基
    安非他命所用之情無訛。復佐以被告於上述時、地遭警查獲
    前，乃係於97年8 月23日某時許在某不詳友人位於高雄縣美
    濃鎮○○街住處內非法施用第二級毒品甲基安非他命1 次之
    事實，已如前述，從而本件尚乏積極事證可資證明上開物品
    果與被告前揭施用毒品犯行相涉，故該等扣案物品實乃攸關
    另案被告楊鳳金施用第二級毒品犯罪之重要證物，如率爾分
    別宣告沒收及沒收銷燬，恐將造成其該等犯行要因證據滅失
    而有難以論斷之虞，是本院遂認猶未可就上開扣案物品逕予
    諭知沒收及沒收銷燬為當，附此敘明。
據上論斷，應依刑事訴訟法第273 條之1 第1 項、第299 條第1
項前段，毒品危害防制條例第10條第1 項、第2 項，刑法第11條
前段、第62條前段、第51條第5 款，判決如主文。
中    華    民    國    97    年    11    月    17    日
                  刑事第七庭  法  官    陳明呈
以上正本證明與原本無異。
如不服本判決應於收受本判決後10日內向本院提出上訴書狀，並
應敘述具體理由，如未敘述上訴理由者，應於上訴期間屆滿後20
日內補提理由書狀於本院（均須按他造當事人之人數附繕本）「
切勿逕送上級法院」。
中    華    民    國    97    年    11    月    17    日
                              書記官    張琇晴
附錄本判決論罪科刑之法條：
毒品危害防制條例第十條
施用第一級毒品者，處六月以上五年以下有期徒刑。
施用第二級毒品者，處三年以下有期徒刑。
附表：
┌──┬───────┬──────────┬───────┬───────┐
│編號│偵查案號      │查扣物品種類、數量  │查獲時間      │查獲地點      │
├──┼───────┼──────────┼───────┼───────┤
│    │台灣高雄地方法│無                  │97年4 月14日21│高雄縣美濃鎮中│
│  │院檢察署97年度│                    │時30分        │興路一段285 號│
│    │毒偵緝字第420 │                    │              │              │
│    │號            │                    │              │              │
├──┼───────┼──────────┼───────┼───────┤
│    │台灣高雄地方法│無                  │97年6 月7 日20│屏東縣里港鄉塔│
│  │院檢察署97年度│                    │時許          │樓村光明巷1 號│
│    │毒偵緝字第421 │                    │              │前遭警查獲，並│
│    │號            │                    │              │主動向員警自首│
│    │              │                    │              │施用毒品犯行  │
├──┼───────┼──────────┼───────┼───────┤
│    │              │與本案無關之第二級毒│97年8 月24日10│高雄縣美濃鎮中│
│    │台灣高雄地方法│品甲基安非他命1 包（│時50分許      │正路二段老人活│
│  │院檢察署97年度│驗前淨重0.37 4公克、│              │動中心前      │
│    │毒偵字第7976號│驗後淨重0.37 2公克）│              │              │
│    │              │，殘渣袋1 只及吸食器│              │              │
│    │              │1組                 │              │              │
├──┼───────┼──────────┼───────┼───────┤
│    │台灣高雄地方法│無                  │97年8 月27日7 │高雄縣美濃鎮龍│
│  │院檢察署97年度│                    │時許          │蘭街9 號      │
│    │毒偵字第8128號│                    │              │              │
└──┴───────┴──────────┴───────┴───────┘


司法院資訊處製作；財團法人民間司法改革基金會備份。
